臺灣南投地方法院民事裁定
111年度消債更字第8號
聲  請  人  
即  債務人  張陽昇  
代  理  人  黃逸哲律師（法扶律師）
相  對  人  
即  債權人  良京實業股份有限公司

法定代理人  平川秀一郎 



相  對  人  
即  債權人  陳金鐘  
上列當事人間更生事件，本院裁定如下：
    主  文
聲請人即債務人甲○○自民國一百一十一年五月三日十六時起開始
更生程序。
命司法事務官進行本件更生程序。
    理  由
一、按債務人不能清償債務或有不能清償之虞者，得依本條例所
    定更生或清算程序，清理其債務；債務人無擔保或無優先權
    之本金及利息債務總額未逾新臺幣（下同）1,200萬元者，
    於法院裁定開始清算程序或宣告破產前，得向法院聲請更生
    ，消費者債務清理條例（下稱消債條例）第3條、第42條第1
    項定有明文。再按法院開始更生程序之裁定，應載明其年、
    月、日、時，並即時發生效力；法院裁定開始更生或清算程
    序後，得命司法事務官進行更生或清算程序，必要時，得選
    任律師、會計師或其他適當之自然人或法人一人為監督人或
    管理人，消債條例第45條第1項、第16條定有明文。
二、聲請意旨略以：聲請人即債務人（下稱聲請人）積欠相對人
    即債權人（下稱相對人）已知之債務總額為557萬7,047元，
    有不能清償債務之情事，未逾1,200萬元；聲請人現任職於
    雲品國際酒店股份有限公司，每月收入約為3萬3,000元，扣
    除每月個人生活及扶養必要支出合計3萬0,076元後，尚有餘
    額，雖不足以清償債務，惟仍可履行更生方案，且願意以每
    月還款3,000元之計畫清償債務；聲請人並無清算或破產等
    事件現繫屬於法院，爰依法聲請更生等語。
三、經查：
　㈠聲請人現任職於雲品國際酒店股份有限公司，每月薪資為3萬
    3,000元等語，有該公司開立之員工薪資名冊可佐（見本院
    卷第235頁），堪認聲請人應有固定收入約3萬3,000元，而
    有清償債務之可能。
　㈡聲請人主張其每月個人生活必要支出為1萬7,076元；其另與
    其餘扶養義務人共2人，共同扶養其母親及2名未成年女兒，
    每月扶養必要支出各為3,000元、5,000元、5,000元；從而
    ，其每月個人生活及扶養之必要支出共計為3萬0,076元等情
    。本院考量聲請人之負債現況，其日常生活所需費用，自應
    節制開支，不得有超越一般人最低生活標準之享受，其對他
    人扶養程度，亦應有所限度，不應與一般人相當，以免有失
    衡平，故參酌消債條例第64條之2所定債務人及其共同生活
    親屬所必要生活費數額之認定標準，以最近1年衛生福利部
    或直轄市政府所公告當地區每人每月最低生活費（111年度
    臺灣省每人每月最低生活費）1.2倍計算數額即1萬7,076元
    （計算式：1萬4,230元×1.2 倍＝1萬7,076元），作為必要支
    出之標準，除有特殊情形並有證據證明者外，不宜超出此金
    額之範圍。衡以聲請人前開所列每月個人生活必要支出金額
    為1萬7,076元，未逾越1萬7,076元之範圍，尚屬相當。又衡
    以聲請人母親已達80餘歲高齡，2名女兒均未成年（見卷附
    戶籍謄本），須由聲請人與其餘扶養義務人2人共同負擔其
    扶養費用，誠屬合理；且聲請人前開所列每月扶養必要支出
    金額各為3,000元、5,000元、5,000元，均未逾越8,538元之
    範圍（計算式：1萬7,076元／2扶養義務人=8,538元〕，尚屬
    合理。從而，堪認聲請人主張其每月個人生活及扶養之必要
    支出共計3萬0,076元（計算式：1萬7,076元+3,000元+5,000
    元+5,000元=3萬0,076元），屬合理之支出範圍。則聲請人
    每月固定收入3萬3,000元，於扣除個人生活及扶養之必要支
    出3萬0,076元後，每月尚有餘額約2,924元，可資作為清償
    債務之基礎。
  ㈢依如附表所示相對人陳報，截至附表所示基準日止，對聲請
    人尚有如附表所示債權額（含本金、利息），合計債權總額
    （含本金、利息）為45萬0,435元。然而，聲請人名下無財
    產，有財產稅總歸戶財產查詢清單、高額壽險資訊連結作業
    資料在卷可查（見本院卷第53至55、99至122頁），再衡其
    現有收支狀況，足認其確有不能清償債務之情事，已合於聲
    請更生之要件，自應予其有透過更生程序加以重建經濟生活
    之機會，俾符消債條例之立法本旨。
四、綜上所述，本件聲請人有不能清償債務之情事，又所負無擔
    保或無優先權之債務總額未逾1,200萬元，且未經法院裁定
    開始清算程序或宣告破產，復查無消債條例第6條第3項、第
    8條或第46條各款所定應駁回更生聲請之事由存在，則聲請
    人聲請更生，應屬有據，自應准許。
五、爰依首揭規定，裁定如主文。　　
中　　華　　民　　國　   111　　年　 5   　月 　 3    日
                    民事第二庭法  官  葉峻石
以上正本係照原本作成。
本裁定不得抗告。
中　　華　　民　　國　   111　　年　 5   　月 　 3    日
                              書記官  沈柏樺
附表:
編號 相對人即債權人 債權總額 (本金、利息；新臺幣/元) 基準日(民國) 1 良京實業股份有限公司 45萬0,435元  111年1月26日 2 乙○○ 未陳報  合計：45萬0,435元